Inventaris van het archief van het Koninklijk Instituut van Ingenieurs (KIVI), (1843) 1847-1973
Nationaal Archief, Den Haag
- Archief van het secretariaat, I
  - Dossiers, gevormd in de jaren 1945-1960, C
    - 701+702. European United States Engineering Conferences EUSEC., 137-138
      - - 1. London, 4 -8/10 1948, - 2. London, 19 -23/9 1949; - 3. Den Haag 17 -21/9 1951; - 4. Parijs, 7 -11/9 1953; 137
      - - 5. Brussel 11 -12/6 1954, - 6. Copenhagen 5 -9/9 1955; - 7. New York 28/4 - 2/5 1958; - 8. Brussel 28/8 - 3/9 1960; 138
    - 703. Reorganisatie van de EUSEC, 1956-1959, 704.1. Correspondentie betreffende Bulletin EUSEC, 1951-1958; 704.2. Bulletins nrs. 1. (1952 jan.) - 16 (1960 gebr.); 139
    - 708. EUSEC - abstracting services in the Engineering field, 1948-1958, 709. EUSEC - definition professional Engineers, 1951-1952; 711. EUSEC Working party om visiting tecturers, 1954-1955; 712. EUSEC Engineering Manpower Commission, 1953-1957; 713. EUSEC diverse werkgroepen 1957-1959; 714. EUSEC werkgroep Code of ethics, 1952-1956; (720+721).1. Eusec. Technical Training Course (voorloper Eusec Education Conferences) 1951; - 2. Eusec Education Conference London, 12 -17/1 1953; - 3. Eusec Education Conference Zürich, 27/9 -1/10 1954; 140
    - - 4. Eusec Education Conference Parijs, 16 -20/9 1957, - 5. Eusec Education Conference The Hague, 11 -17/4 1959; 141
    - 722. 0. EUSEC - EEC. (Eusec Education Conference), Executive Committee Meeting.; 1954-1960; 142
    - 722.1. EUSEC - EEC, documenten en verzendlijst, 1959-1960, v/h executive committee, 722.2. EUSEC - EEC, financiering 1959-1960; 722.3. EUSEC - EEC. Progress Reporto 1960; 723.0. EUSEC - Nationale Rapporten on the Engineering, Education and Training, 1959-1960; - 0.1. Austria.; - 0.2. Belgium.; 143
    - 723.0. EUSEC - Nationale Rapporten on the Engineering, Engineering and Training., 1959-1960; 144-146
      - - 0.3. Denmark, - 0.4. Finland; - 0.5. France; - 0.6. Germany; - 0.7. Greece; 144
      - - 0.8. IJsland, - 0.9. Ireland; - 0.10. Italy; - 0.11. Luxemburg; - 0.12. Netherland; - 0.13. Norway; - 0.14. Spain; - 0.15. Suisse; 145
      - - 0.16. Sweden, - 0.17. Turkey; - 0.18. United Kingdom; - 0.19. U.S.A,; 146
    - 723.1. EUSEC Study on the Engineering Education and Training. (-EUSEC Study E.T.T.)., - 1. Meeting Assessors, 1959; - 2. Correspondentie Comité, 1959-1960; 723.2. EUSEC Study EET.; - 1. Glossarium v. rapporten, 1957; - 2. Glossarium v. rapporten, 1957; - 3. Working Party I, 1960; 147
    - 4. Algemeen Glossarium, 1959, EUSEC Study EET; 723.3. General Education before Admission to Engineering School of University Level, 1956-1957; 723.4. EUSEC Study EET. education at engineering schools of university level, 1956-1958; 723.5. EUSEC Study EET: radical training of engineers, 1957; 732.6. EUSEC Study EET: Post First-degree Education, 1957; 723.6. EUSEC Study EET: Criteria for professional recognition, 1957; 723.8. 1. EUSEC Study EET: General Report, 1959; 148
    - 723.8.2. EUSEC Study EET: Working party II, 1960, 723.9.1. EUSEC Study EET: Editorial Working Party, 1960; 723.9.2. EUSEC Study EET: Spaanse vertaling Report, 1960; 724. EUSEC-EEC Nederland, 1955-1959; 725. EUSEC-EEC Ingenieurs Register NIRIA, 1957-1958; 149
    - EUSEC - Verspreide stukken., 150-153
      - 726.1., 150
      - 726.2., 151
      - 726. 3., 152
      - 726.4., 153
    - 730.1. Fédération Internationale d'Associations Nationales d'Ingenieurs, 1959, 154
    - 730.2. Fédération Internationale d'Associations Nationales d'Ingenieurs, 1960, 740. Union Panaméricain des Associations d'Ingenieurs UPADI, 1956-1958; 751.1. European Productivity Agency, Working Party 25 on Scientific and Highly Qualified Technical Manpower, 1957-1958; 155
    - 751.2. European Productivity Agency, Project 297 Functions and Education of the Chemical Engineer, 1955, 751.3. European Productivity Agency, Nederland, 1957-1959; 800. Verstrekte inlichtingen omtrent titulatuur, 1955-1958; 801.1. 50-jarig jubileum van de Technische Hogeschool in Delft, TH, 1955; 801.2. Hogeschooldagen Delft.1949-1952; 801.3. Hogeschooldagen Delft. 1953-1954; 801.4. Hogeschooldagen Delft. 1955-1959; 156
    - 804. Examens regeltechniek 1956-1958, 805. Aula Commissie TH Delft 1954-1957; 157
    - 807. 1. Enquête onder Ingenieurs, c. 1950-1960, 158
    - 807.2. Enquête onder Ingenieurs, c. 1950-1960, 808.1. Tewerkstellen Nederlandse Ingenieurs i/h buitenland en buitenlandse Ingenieurs in Nederland, 1949-1953; 808.2. Studentenverenigingen, 1949-1956.; 159
    - 811.1-2. Technisch beroepsonderwijs, 1933-1934, 1947-1956, 160-161
      - 811.1., 160
      - 811.2., 161
    - 8156. 1-2. Commissie Titulatuur vóór 1940, 162-163
      - 815.1., 162
      - 815.2., 163
    - 815.3-4. Commissie Titulatuur: titulatuur niet academisch gevormden (Stichting Ingenieurs Register), 164-165
      - 815.3., 164
      - 815.4., 165
    - 816. Onderwijsbevoegdheid Ingenieurs in Nederland, 1904, 1939-1940, 817. Behoefte aan academici in Nederland, 1953-1954; 820. Commissie voor huisvesting van Delftsche studenten, 1947-1954; 166
    - 901. Commissie van Toezicht op het K.I.V.I. periodiek "De Ingenieur", 1947-1960, 907. Periodiekenbesluit Nederland 1950-1952; 910. Stukken betreffende nieuw omslag van "De Ingenieur", 1950; 950. Diversen.; 167
      - arbitrages v.h. K.I.V.I., 1950, - 1
      - Correspondentie met ir. J.A. Beukers, 1949-1952, - 2
      - Apparaten en Ketelfabriek centra Fiberstraat, 1949, - 3
    - 950. Diversen, 168
      - Verplaatsbare tentoonstelling van gereedschappen, 1956, - 4
      - Nieuw-Guinea, 1955, - 5
      - Werkgroep voor Technisch Assistentie en Productiviteit, 1950-1951, - 6
      - Bezoek aan V.S., 1950, - 7
    - Trefwoordenindex op het dossiersarchief. 1 kaarten-bak., 169
  - Correspondentie met de afdelingen en secties, 1950-1960, D
    - Ingekomen begrotingen en financiële jaarverslagen van afdelingen en secties, alfabetisch geordend., 170
      - 1954-1957
      - 1958-1963
    - Correspondentie met de afdelingen., 171-175
      - a. Bouw- en waterbouw, sectie grondmechanica en funderingstechniek, 1950-1960, b. Bouw- en Waterbouwkunde, sectie cultuurtechniek, 1951-1960; c. Bouw- en Waterbouwkunde, sectie regeltechniek, 1950-1960; d. Technische Economie, 1950-1960; e. Werktuig- en scheepsbouwkunde en chemische techniek, sectie voor warmtetransport, 1954-1960; 171
      - a. Kerntechniek, 1956-1960, b. Electrotechniek, sectie telecommunicatietechniek, 1951-1960; c. Technisch Wetenschappelijk Onderzoek, 1950-1960; d. Chemische techniek, 1950-1960; e. Petroleumtechniek, 1947-1960; f. Verkeer en verkeerstechniek, sectie automobieltechniek, 1949-1960; 172
      - a. Bouw- en waterbouwkunde, sectie utiliteitsbouw, 1950-1960, b. Technische economie, sectie bedrijfsorganisatie, 1950-1960; c. Gezondheidstechniek, 1947-1960; d. Werktuig- en scheepsbouwkunde, 1950-1960; e. Mijnbouw, 1950-1960; f. Werktuig- en scheepsbouwkunde, sectie werkplaatstechniek, 1950-1960; 173
      - a. Technisch wetenschappelijk onderzoek, sectie mechanica, 1956-1960, b. Bouw- en waterbouwkunde, 1950-1960; c. Verkeer en verkeerstechniek, 1950-1960; d. Krijgskundige techniek, 1950-1960; e. Correspondentie met de Kring Gelderland, 1950-1960; f. Correspondentie met de groep Nederlandse Antillen, 1950-1960; 174
      - a. Correspondentie met de groep Zuid-Afrika, 1958-1960, b. Correspondentie met de Commissie Instituutsfinanciën Indonesië, 1950-1960; c. Ingekomen verslagen van de afdeling Technisch Wetenschappelijk Onderzoek, 1950-1960; d. Correspondentie over cursussen gezondheidstechniek, 1959-1960; 175
  - Niet in het registratuurplan opgenomen stukken, 1847-1960, E
    - Dossiers van zeer oude stukken., 176
      - Dossier "Zustervereenigingen", 1866-1912, 1
      - Dossier "Geldelijk beheer", 1868-1913, 2
      - Stukken betreffende de uitgave van periodieken, 1852-1904, 3
      - Ingekomen brieven van schenkers van documenten van belangrijke ingenieurs, 1866-1903, 4
        De daarbij gesloten originelen zijn gedeponeerd in de verzameling van het Koninklijk Instituut van Ingenieurs
      - Dossier "Ereleden", 1867-1911, 5
      - Stukken betreffende huishoudelijke verordeningen van de afdeling Nederlandsch-Indië, 1871, 1880, 6
      - Dossier "Festiviteiten", 1858-1900, 7
      - Dossier "Reglementen van afdelingen", 1899-1906, 8
      - Dossier "Bibliotheek", 1854-1908, 9
      - Stukken betreffende de nalatenschap van F.W. Conrad en de instelling van een Conrad-premie, 1869-1906, 10
      - Dossier "Reglementen, wijziging Koninklijk Besluit", 1858-1899, 11
      - Stukken betreffende de vaststelling van instructies voor het algemeen secretariaat en het geldelijk beheer, 1901, 12
      - Dossier "Gebouwen", 1859-1908, 13
      - Dossier "Tentoonstellingen", 1868-1904, 14
      - Dossier "Prijsvragen", houdende ingezonden nota's over de haven van Amsterdam, 1853-1869, 15
      - Akte, houdende de uitzetting van de bankroetier L. Pincoffs uit de Raad van Bestuur, 1874, 16
      - Dossier "Holland op zijn smalst", houdende een prijsvraag over de doorgraving van Noord-Holland, 1854, 17
    - a. Contracten betreffende De Ingenieur, 1900-1918, b. Stukken betreffende een internationaal congres met tentoonstelling over studentenhuisvesting, 1950; c. Dossier "Congres openbare gezondheidsregeling", 1931-1941; d. Exemplaren van het blad "Kurk-isolatienieuws", jaargang 1, Z.j.; 177
    - a. Stukken betreffende een steunregeling voor werkloze ingenieurs, 1931-1940, b. Stukken betreffende het overleg tussen het K.I.V.I. en de Nederlandse regering inzake titelbescherming, 1940; c. Circulaires van de Raad van Bestuur, 1960; d. Dossier inzake het regeringsbeleid ten aanzien van bruggenbouw. Ca., 1930; e. Exemplaar van het gedenkboek: jubileumuitgave, 1947.; 178
    - Archivalia betreffende de viering van het jubileum van het Koninklijk Instituut in., 1947; 179-182
      - Bestanddeel 1, 179
      - Bestanddeel 2, 180
      - Bestanddeel 3, 181
      - Bestanddeel 4, 182
    - Stukken betreffende de deelneming van het Instituut in de commissie van toezicht op het Bouwcentrum in Rotterdam., 1949-1953; 183-184
      - 1949-1951, 183
      - 1952-1953, 184
    - Circulaires van de Raad van Bestuur, 1959, "Recapitulatiestaat", houdende opgave van het ledenverloop, 1923-1937; Presentielijst van vergaderingen voor gewone leden, 1932-1940; Presentielijst van vergaderingen voor buitengewone leden en junior-leden, 1900-1939; Introductieboek, houdende presentielijsten van introducés, 1935-1940; Concept-verslagen, gestencild 1938-1946; 185
    - Stukken betreffende de viering van het jubileum van, 1897, 186
    - a. Dossier inzake subsidies aan de Verenigings tot Veredeling van het Ambacht, 1945-1951, b. Stukken betreffende een commissie voor de bestudering van de technische opleiding in de Verenigde Staten van Noord-Amerika, 1946-1950; c. Stukken betreffende de International Conference of Naval Architects and Marine Engineers, 1951; d. Stukken betreffende een Congress of the Institution of Naval Architects, 13-18 september 1953; 187
    - a. Stukken betreffende een International Summer Meeting of the Institute of Mechanical Engineers, 25-28 juni 1954, b. Stukken betreffende een excursie naar Frankrijk, 2-7 oktober 1949; 188
    - Stukken betreffende protesten van het K.I.V.I. en andere wetenschappelijke instellingen tegen prijsverhogende maatregelen bij de berekening van drukkerskosten door het ministerie van Economische Zaken, 1950-1952, 189
    - Correspondentie., 190
      - 1849-1850
      - 1936-1939
      - 1938-1941
    - Correspondentie., 191
      - 1940-1941
      - 1945-1946
    - Correspondentie, 1947, Correspondentie en circulaires van de Raad van Bestuur, 1946; 192
    - Correspondentie met de groep in Nederlandsch-Indië., 1932-1940; 193
    - a. Dossier "Conference of representative of the Engineering Society of Western Europe and U.S.A." 1951-1952, b. Ingekomen circulaires van het Centre Européen des Recherches Nucléaires CERN, 1958-1961; c. Stukken betreffende de Institution of Naval Architects, 1948-1954; 194
    - Stukken betreffende de Internationale Technische Hulp en het Nederlandse instituut "Plan Export"., 1955-1960; 195
    - a. Nationaal rapport van België, bestemd voor EUSEC- conferenties. Gewijzigd exemplaar, 1960, b. Correspondentie over een lezing van ir I.A. Ringers voor de Institution of Civil Engineers op 23 november 1945; c. Ingekomen rapporten van een commissie inzake een vergaderzaal bij het gebouw van het Instituut, 1931; d. Notulen van het Dagelijks Bestuur, 1946-1948; e. Lijsten van aanwinsten van de bibliotheek, 1950-1960; f. Stukken betreffende steunverlening door het K.I.V.I. aan de Vereeniging tot Veredeling van het Ambacht, 1932-1941; 196
    - Archivalia van de ballotagecommissie., 1938-1962; 197-199
      - 1938-1941, 197
      - 1939, 1946-1951, en stukken betreffende zuivering., 198
      - 1952-1962, 199
    - a. Stukken betreffende ballotage-aangelegenheden, 1940-1957, b. Enquêteformulieren, gericht aan bedrijven en aldaar werkende ingenieurs, bestemd voor de werkzaamheden van een commissie van onderzoek naar de vereisten voor de opleiding van ingenieur, 1954; 200
    - Dossiers, houdende documentatie over de volgende personen., 201
      - Generaal C.J. Snijders, 1939, a
      - Ir R.A. van Sandick, 1947, b
    - Stukken betreffende deelneming van delegaties van het Instituut aan de World Power Conference., 1924-1953; 202-208
      - Oudere stukken en verslagen, 1924-1939, 202
      - 1929-1931, 203
      - 1932-1933, 204
      - 1934-1935, 205
      - 1936-1937, 206
      - 1938-1939, 207
      - 1948-1953, 208
- Financiële stukken, 1850-1960, II
  - Financiële jaarverslagen., 1911-1945; 209
  - Financiële jaarverslagen en accountantsrapporten., 1945-1960; 210
  - Verslagstukken: bijlagen bij het jaarverslag als balansen, kasoverzichten e.d., 1919-1959; 211-218
    - 1919-1929, 211
    - 1930-1935, 212
    - 1926-1930, 213
    - 1931-1936, 214
    - 1937-1940, 215
    - 1947-1948, 216
    - 1949-1955, 217
    - 1956-1959, 218
  - Verslagstukken, 1960, Begrotingen, 1912-1959; Meerjarenverslagen en tabellen, 1950-1960; 219
  - Grootboeken., 1850-1954; 220-228
    - 1850-1888, 220
    - 1888-1906, 221
    - 1906-1914, 222
    - 1915-1921, 223
    - 1922-1928, 224
    - 1929-1936, 225
    - 1937-1940, 226
    - 1941-1947, 227
    - 1948-1954, 228
  - a. "Hoofdboeken", tabellarische kasboeken, 1874-1886, b. Administratieboek van "Conrad's premie", tevens register houdende correspondentie over deze premie, 1870-1916; c. Administratieboek van de pensioenreserve voor het personeel, 1901-1931; d. Kasboek van de Stichting Studiebeurzen voor T.H. -Studenten, 1953-1959; e. Legger van effecten, 1947-1964; 229
  - Dossiers inzake de salarisadministratie., 1947-1960; 230-231
    - 1947-1955, 230
    - 1955-1960, 231
  - a. Akten inzake legaten, 1904-1921, b. Dossier inzake de administratie van het legaat Fijnje Van Salverda, 1896-1926; c. Legger op de inventaris van het gebouw, 1923; d. Losbladige legger van effecten, 1910-1947; e. Stukken betreffende de afdeling Indonesië, 1951-1952; 232
- Archief van de Afdeling voor Electrotechniek, 1895-1960, III
  Was in de jaren 1895-1900 Nederlandsche Vereeniging voor Electrotechniek.
  Vanaf 1900: Afdeling voor Electrotechniek.
  Andere benamingen voor korte tijd: Afdeling Electrotechniek en Technische Natuurkunde.
  Na 1950: een afzonderlijke sectie Telecommunicatietechniek.
  - Notulenboek van de Vereeniging voor Electrotechniek, 1895-1907, Register van uitgaande en ingekomen brieven van de Vereeniging voor; Electrotechniek en de afdeling voor Electrotechniek van het K.I.V.I., 1895-1900; Register van uitgaande brieven, 1901-1908; Register van uitgaande brieven, 1908-1910; Notulen van de afdeling voor Electrotechniek, 1907-1916; 233
  - a. Bestuursstukken, gerubriceerd, 1895-1927, b. Ingekomen brieven, 1897-1927; c. Convocaties voor vergaderingen, 1896-1938; 234
  - a. Notulen van bestuursvergaderingen, 1917-1922, b. Gedrukte notulen, 1902-1927; c. Gedrukte notulen, 1927-1938; d. Stukken betreffende de oprichting van de N.V. Keuringsdienst voor Electrotechniek, 1925; e. Uittreksels van notulen van bestuursvergaderingen, 1927-1933; 235
  - a. Doorslagen van uitgaande brieven, 1936-1938, b. Ingekomen brieven, 1933-1935; c. Agenda op de correspondentie, 1936-1938; d. Correspondentie met het bestuur van het K.I.V.I., 1950-1960; e. Correspondentie met het bestuur van het K.I.V.I. over het ledenbestand, 1935-1938; 236
  - a. Correspondentie met het K.I.V.I. betreffende reglementen met stukken betreffende wijzigingen van het reglement, 1935-1960, b. Dossiers over de 150-152e vergadering van de afdeling, September - december 1938; c. Ingekomen reglementen van het K.I.V.I. en de afdelingen, 1895-1950; d. Ingekomen stukken, 1930-1933; e. Concepten van voor de afdeling gehouden regeraten, Z.j.; f. Ledenlijst, 1937; g. Notulen en "verslagstukken", 1938-1939; 237
  - Dossiers van de 159-170e vergadering., 1946-1948; 238
  - Dossiers van de 171e-200e vergadering., 1948-1953; 239
  - Stukken betreffende vakantieleergangen., 1941-1953; 240
  - Stukken betreffende de vakantieleergangen van 1954. Publicaties naar aanleiding van vakantieleergangen., 1935-1949; 241
  - a. Notulen van bestuursvergaderingen en correspondentie, 1941-1947, b. Notulen van bestuursvergaderingen en correspondentie, 1949-1957; c. "Diverse gegevens" en verslagen, 1957-1960; d. Schriftje, met convocaties, 1938-1963; e. Kasboekje, 1932-1938; f. Stukken betreffende oud-bestuursledendiners, 1953-1960; 242
  - Diversen., Ca. 1950-1960; 243
- Archief van de Afdeling voor Werktuig- en Scheepsbouwkunde, 1898-1960, IV
  Oorspronkelijk Nederlandsche Vereeniging voor Werktuig- en Scheepsbouwkunde, 1891-1897.
  Vanaf 1898: Afdeling voor Werktuig- en Scheepsbouwkunde
  Na 1950:
  sectie werkplaatstechniek,
  sectie wartmtetransport (samen met de afdeling voor Chemische Techniek).
  - a. Archivalia van de Nederlandsche Vereeniging van Werktuig- en Scheepsbouwkundigen, 1898, b. Notulen van bestuursvergaderingen: boek nr. 2, 1906-1921; c. Notulen van bestuursvergaderingen: boek nr. 3, 1922-1936; d. Notulen van bestuursvergaderingen: boek nr. 4, 1936-1939; e. "Presentatieboek", houdende presentielijsten, 1906-1919; f. Foto's van groepen bij algemene vergaderingen, Z.j.; 244
    Deze foto's zijn tengevolge van vocht aan elkaar geplakt
  - a. "Handleiding voor de secretaris", 1901-1905, b. Gedrukte verslagen van algemene vergaderingen, met agenda's, 1908-1923; c. Verslagen en circulaires, gedrukte brochures, 1924-1931; d. Brievenboek, 1899-1902; e. Brievenboek, 1903-1905; 245
  - Correspondentie., 246-249
    - 1906-1915, 246
    - 1916-1919, 247
    - 1920-1923, 248
    - 1924-1926; 1932, 249
  - Stukken betreffende vakantieleergangen., 250-252
    - 1926-1932, 250
    - 1933-1935, 251
    - 1936-1940, 252
  - Gerubriceerde correspondentie., "Excursie Luik 1926"; Excursie Düsseldorf-Essen 1927"; Algemene Zaken, 1929; Commissie Sleeptank, 1927-1930; Correspondentie in 1930.; Algemene Zaken.; Correspondentie met de stenograaf.; Correspondentie met bestuursleden.; Algemene correspondentie van de voorzitter.; Vergaderingen en excursies, april - december 1930; 253
  - Correspondentie in 1930., Internationaal congres van algemene mechanica in Luik.; Bezoek van Duitse Ingenieurs.; Gerubriceerde correspondentie in 1931, met tafel.; 254
  - Gerubriceerde correspondentie in, 1932, Correspondentie, 1933; 255
  - Correspondentie met het hoofdbestuur van het K.I.V.I., 1934-1938, Dossiers inzake gehouden excursies, 1935-1937; 256
  - Artikelen en publicaties, 1933, Dossiers, afkomstig van de gerubriceerde correspondentie in de jaren 1935-1938; 257
  - a. Vakantieleergangen, 1938, b. Artikelen en publicaties, 1935; c. Notulen inzake vakantieleergangen, 1932-1934; d. Dagboekaantekeningen van ir W.J. Giljams, secretaris,; 258
  - Dossiers inzake vakantieleergangen., 1936-1940, 1950, 1951; 259
  - Dossiers inzake vakantieleergangen, 1952-1953, Correspondentie van dr ir J.W. Muller tijdens zijn voorzitterschap, 1938-1940; 260
  - Gerubriceerde bescheiden na 1940, Dossier 2: Algemene correspondentie, 1939-1941; Dossier 3: Uitgaande correspondentie van secretaris Plate, 1946-1948; Dossier 4: Bestuursvergaderingen en correspondentie van het bestuur, 1939-1946; Dossier 5: Correspondentie voorzitter, 1939-1946; Dossier 6: Centrale Taalcommissie voor de Technieken, 1941-1946; Dossier 7: Ledenvergaderingen, 1939-1946; 261
  - Gerubriceerde bescheiden na 1940., Dossier 8: Lezingen en excursies, 1940; Dossier 9: K.I.V.I. en redactie van "De Ingenieur", 1939-1946; Dossier 10: Penningmeester, 1939-1946; Ingekomen brieven, 1947-1948; Stukken betreffende een excursie naar Luik, 1949; 262
  - Stukken betreffende lezingen en excursies, op jaar geordend., 1949-1951; 263
  - Stukken betreffende excursies., 264
    Noord-West-Frankrijk, 1951; Zwitserland, 1952; Brussel en Antwerpen, 1953; Kopenhagen, 1950; Stockholm, 1954. Stukken betreffende de herfstvergadering met het Institution of Naval Architects. 1953
  - Stukken betreffende vakantieleergangen, 1955, Notulen en overige stukken van de commissie Vakantieleergangen, 1934-1950; Excursies en voordrachten, 1955; 265
  - a. Notulen van bestuursvergaderingen, 1940-1946, b. Stukken betreffende uitreikingen van erepenningen, 1938, 1950; c. Gerubriceerde correspondentie, 1938-1939; d. Correspondentie met het Institute of Naval Architects, 1952-1956; e. Stukken betreffende de 200e vergadering van de afdeling, 1956; f. Stukken betreffende de 205e vergadering van de afdeling, 1956; 266
  - Correspondentie, 1950, Stempel van de afdeling.; 267
  - Gedrukte verslagen van de Nederlandsche Vereeniging van Werktuig- en Scheepsbouwkundigen, nr. I-XXX., 1891-1897; 268
  - Gedrukte verslagen van de Nederlandsche Vereeniging van Werktuig- en Scheepsbouwkundigen. XXXI-XXXVII, 1897-1899, Gedrukte verslagen van de afdeling Werktuig- en Scheepsbouwkundigen. Gen. I-XL, 1900-1910; 269
  - Gedrukte verslagen van de afdeling., 1911-1916; 270
- , 1906-1960, V
  Vanaf 1906: Archief van de Afdeling voor Bouw- en Waterbouwkunde.
  Sectie grondmechanica en fundereringstechniek, 1950
  Sectie cultuurtechniek, 1951
  Sectie regeltechniek, 1950
  Sectie utiliteitsbouw, 1950
  - Notulen van de 1e-200e ledenvergadering., 1906-1955; 271
  - Gedrukte publicaties van verslagen van ledenvergaderingen in De Ingenieur., 1906-1926; 272
  - Dossiers inzake gehouden ledenvergaderingen., 1940-1956; 273-276
    - Vergadering nr. 125-140, 1940-1949, 273
    - Vergadering nr. 141-157, 1949-1951, 274
    - Vergadering nr. 158-185, 1951-1954, 275
    - Vergadering nr. 186-220, 1954-1956, 276
  - Notulen van bestuursvergaderingen, 1906-1916, Notulen van bestuursvergaderingen, 1917 - november 1926; Notulen van bestuursvergaderingen, November 1926 - april 1935; Notulen van bestuursvergaderingen, Oktober 1935 - 1955; Presentielijsten van ledenvergaderingen, 1906-1920; Registers van correspondentie en agenda's, 1906-1915; 277
  - Correspondentie van het secretariaat., 1908-1924; 278-279
    - 1908-1913, 278
    - 1914-1924, 279
  - Correspondentie van het secretariaat, 1925-1928, Agenda op de correspondentie, 1916-1923; Gerubriceerde correspondentie, 1933-1937; 280
    - Ingekomen en uitgaande stukken.
    - Ir J. Schröder van der Kolk, gegevens van uitgevoerde bruggen.
    - Opgave leden aan K.I.V.I.
  - Gerubriceerde correspondentie, 1933-1937, Reglement K.I.V.I. en afdeling.; Jaarverslagen en bestuurscorrespondentie.; Correspondentie, 1937-1940; ledenadministratie.; algemeen.; 281
  - Stukken betreffende vergaderingen en excursies., 1937-1940; 282
    Hierin dossiers inzake de 112e-119e vergadering
  - Correspondentie, 1940-1946, Correspondentie, 1947-1949; Jaarverslagen en begrotingen,; Correspondentie, 1950-1955; 283
  - Ingekomen particuliere brieven van leden en lidmaatschapsaanmeldingen., 1905-1908; 284